【裁判字號】    95,抗,694
【裁判日期】    950831
【裁判案由】    沒入保證金
【裁判全文】
臺灣高等法院刑事裁定                   95年度抗字第694號
抗  告  人  乙○○
                    現於台北監獄執行中
上列抗告人因沒入保證金案件，不服臺灣士林地方法院中華民國
95年5月1日裁定（94年度訴字第808號），提起抗告，本院裁定
如下：
    主  文
抗告駁回。
    理  由
一、抗告意旨略以：抗告人於民國94年7月17日經檢察官訊問後
    ，認無羈押之必要，指定保證金新台幣五萬元，由具保人甲
    ○○為被告繳納後，已將被告交保。嗣聲請人因在外地工作
    ，未收到傳票，並非逃匿，也非因本案而遭通緝。且嗣因另
    案羈押於台北監獄，針對本案之傳訊，皆如期到庭應訊，並
    無逃亡之虞云云。
二、按刑事訴訟法第118條規定：具保之被告逃匿者，應命具保
    人繳納指定之保證金額，並沒入之。不繳納者，強制執行。
    保證金已繳納者，沒入之。前項規定，於檢察官依第93條第
    3項但書及第228條第4項命具保者，準用之。經查：
(一)抗告人乙○○前經臺灣士林地方法院檢察署檢察官民國94年
    7 月17日訊問後，認犯罪嫌疑重大，惟無羈押之必要，指定
    保證金額五萬元，由具保人甲○○為被告乙○○繳納現金後
    ，已將被告乙○○釋放，有94年7月17日訊問筆錄、臺灣士
    林地方法院檢察署刑事保證金收據1紙存卷可按（臺灣士林
    地方法院檢察署94毒偵字第1533號卷第66頁至第71頁、第74
    頁分別參照）。
(二)抗告人乙○○經原審定於95年2月27日上午10時行準備程序
    ，上開傳票且於95年1月23日及同年月24日寄存送達於抗告
    人住、居所，有送達證書2紙附卷可稽，依刑事訴訟法第62
    條，準用民事訴訟法第138條規定，上開傳票已合法送達，
    抗告人無正當理由不到庭，而有刑事訴訟法第75條之事由；
    經原審依法拘提，亦因行方不明，無法拘提到案，有司法警
    察拘提未獲報告書2紙存卷可按，顯見被告已逃匿，依上開
    規定，自得將原繳納上開保證金沒入。
(三)至抗告人辯稱：當時人在外地工作云云，縱認屬實，其亦得
    依法指定送達代收人。且原審於傳拘抗告人未著後，有傳喚
    具保人甲○○，請其於94年4月25日前陳報抗告人地址，並
    偕抗告人到庭報到，否則沒入保證金，該傳票已於95年4月
    14日送達，有送達證明1紙在卷可憑，具保人甲○○亦未遵
    期偕抗告人到庭，顯見抗告人已逃匿屬實，原審乃於95年5
    月1日裁定沒入保證金。又本案係於95年5月18日發佈通緝，
    惟抗告人已因另案於95年5月1日因案入監，原審乃於95年6
    月6日提訊審理，並於95年6月27日撤銷通緝，有通緝書、撤
    銷通緝書、審判筆錄可佐。抗告人所辯，本案均如期到庭云
    云，亦不可採。
(四)綜上，原裁定以抗告人逃匿為由，裁定將保證金五萬元沒入
    ，其認事用法，均無違誤。本件抗告，核無理由，抗告應予
    駁回。
三、據上論結，應依刑事訴訟法第412條，裁定如主文。
中    華    民    國    95    年    8     月    31    日
                  刑事第五庭審判長法  官  吳  敦
                                  法  官  吳啟民
                                  法  官  陳世宗
以上正本證明與原本無異。
不得再抗告。
                                  書記官  丁淑蘭
中    華    民    國    95    年    8     月    31    日


司法院資訊處製作；財團法人民間司法改革基金會備份。
